【裁判字號】    98,交易,617
【裁判日期】    981123
【裁判案由】    公共危險
【裁判全文】
臺灣臺北地方法院刑事判決             98年度交易字第617號
公  訴  人  臺灣臺北地方法院檢察署檢察官
被      告  甲○○
上列被告因公共危險案件，經檢察官提起公訴（98年度偵字第21
670 號），本院判決如下：
    主  文
甲○○服用酒類，不能安全駕駛動力交通工具而駕駛，處罰金新
臺幣捌萬元，如易服勞役，以新臺幣壹仟元折算壹日。
    事  實
一、甲○○明知飲用酒類後不能駕車，仍於民國98年8 月26日中
    午1 時起，在臺北市○○路某餐廳飲用燒酒雞、威士忌後，
    已達不能安全駕駛之程度，於同日晚間10時許，騎乘車牌號
    碼J6J-203 號重型機車離開餐廳，行經臺北市大安區○○○
    路與信義路口時，經警攔檢，測得騎呼氣酒精濃度達每公升
    0.73毫克，始查悉上情。
二、案經臺北市政府警察局大安分局移請臺灣臺北地方法院檢察
    署檢察官偵查起訴。
    理  由
一、證據能力之判斷：
    被告甲○○對於下列各項證據方法，均未爭執其證據能力，
    並同意作為證據（見本院卷第15頁反面），本院審酌其作成
    時之情況，認為並無不適當之情事，均得作為證據，合先敘
    明。
二、認定事實所憑之證據及理由：
    訊據被告甲○○於警詢及本院訊問時均坦承飲酒後騎車之事
    實（見偵查卷第6 頁、本院卷第9 頁、第15頁反面、第16頁
    ），且經本院當庭勘驗被告之警詢錄音帶明確（見本院卷第
    10至13頁反面），被告當時因車身搖擺不定，經警攔檢，並
    測得其呼氣酒精濃度為每公升0.73毫克之經過，亦據證人陳
    浩斌即臺北市政府警察局保安警察大隊警員證述綦詳（見偵
    查卷第25至26頁），並有酒精濃度測試單、舉發違反道路交
    通管理事件通知單、測試觀察紀錄表附卷足憑（見偵查卷第
    12、14頁），是被告任意性之自白，有前揭各項證據可佐，
    堪認與事實相符，可以採信。綜上，本案事證明確，被告飲
    酒後騎車之犯行，洵堪認定，應予依法論罪科刑。
三、論罪科刑之依據：
    核被告所為，係犯刑法第185 條之3 服用酒類不能安全駕駛
    動力交通工具而駕駛罪。爰審酌：(一)被告明知飲酒不能駕車
    ，竟仍騎車上路，且經警測得其呼氣酒精濃度高達每公升0.
    73毫克，對於用路人造成之危險非輕；(二)被告於檢察官偵訊
    時否認犯罪，推諉卸責，毫無悔意，終於本院準備程序坦承
    犯罪等一切情狀，量處如主文所示之刑，並諭知易服勞役之
    折算標準，以示懲儆。
據上論斷，應依刑事訴訟法第284 條之1 、第299 條第1 項前段
，刑法第185 條之3 、第42條第3 項前段，判決如主文。
本案經檢察官葉芳秀到庭執行職務。
中    華    民    國    98    年    11    月    23    日
                  刑事第六庭  法  官  林晏如
上正本與原本無異。
如不服本判決，應於判決送達後10日內向本院提出上訴狀（應抄
附繕本）。告訴人或被害人如對於本判決不服者，應具備理由請
求檢察官上訴，其上訴期間之計算係以檢察官收受判決正本之日
期為準。
                              書記官  楊盈茹
中    華    民    國    98    年    11    月    23    日
附錄本案論罪科刑法條全文：
中華民國刑法第185條之3
服用毒品、麻醉藥品、酒類或其他相類之物，不能安全駕駛動力
交通工具而駕駛者，處1 年以下有期徒刑、拘役或科或併科15萬
元以下罰金。


司法院資訊處製作；財團法人民間司法改革基金會備份。
